# 关于集团内部汇兑损益的计量问题？

提问人：wufaxian 时间：2017-08-17 11:44:28
看到一家公司披露汇兑损益分项是，陈述如下信息 “來自集團內部的人民幣往來帳目及一些流動資產所產生的淨匯兌損失大約為95,621,000港元” 对此我有以下若干困惑，希望论坛内的老师能给与针对性的解答
问题 1 汇兑损益的根源是汇率变动。集团内部交易，最后并表还是要合并到母公司的功能货币。母公司与子公司交易或者集团内部两个子公司之间交易。交易一方的汇兑损失就是交易另一方的会对收益。那么在合并报表的时候内部损益不就对冲掉了么？怎么会有内部往来账产生的会对损失呢？ 例如 母公司和子公司交易。集团功能货币是人民币。母公司卖给子公司 10000 美元的产品。账期 3 个月。（交易时 1 美元兑换 10 人民币，三个月后 1 美元兑 5 人民币）。 母公司账目 借： 应收账款 100000 贷：存货 90000子公司账目 借：原材料 100000 贷：应付款 100000
三个月后 会计处理如下 母公司 借：银行存款 50000 财务费用----汇兑损失 50000 贷：应收账款 100000子公司 借 应付款 100000 贷 银行存款 50000 财务费用----汇兑收益 50000
以上子公司列账货币是人民币。 这样在合并报表是内部损益不就互相抵消了。怎么会出现“集團內部的人民幣往來帳目及一些流動資產所產生的淨匯兌損失”呢？当然如果子公司存在少数股东。当然损益是不能100%抵消的。那么是否可以认为集团内部交易产生的“淨匯兌損失”完全是由于子公司少数股东的存在而产生的呢？
问题2 “集團內部的人民幣往來帳目及一些流動資產所產生的淨匯兌損失大約為95,621,000港元”作为投资者在做财务分析时，应该如何看待这个数字？如何理解这个数字背后的含义。例如，我们知道应收账款的含义后，我们就可以理解应收账款周转率比较低的企业回款不好。会拉低公司的资产周转率。假设两个公司净利率一样，财务杠杆一样，资产周转率低的公司ROE也必定低。同时应警惕应收账款暴增的公司有收入造假的可能。那么集团内部交易产生的淨匯兌損失我们应该如何理解这个数字呢？

回答人：chenyiwei
合并报表会计主体（合并集团）不存在功能货币概念，只有母子公司等集团内各组成部分才分别有自己的功能货币。当功能货币不同的母子公司之间发生内部交易时，其分别依据其自己的功能货币计量汇兑损益，因此功能货币不同的组成部分之间，其汇兑损益是不可能简单抵销的，无法抵销的部分会作为外币报表折算差额一方面体现在合并利润表的净利润中，一方面计入其他综合收益。

提问人：wufaxian 时间：2017-08-17 22:29:55
老师可否通过会计分录的形式，简单举例说明一下。 另外，作为财务分析人员如何通过“集团内部往来账汇兑损益”读出更多数字背后的东西呢？

回答人：chenyiwei
这要通过抵销分录体现的，你自己可以模拟一下在不同功能货币的组成部分之间的内部交易和境外经营子公司的外币报表折算，就清楚了。